臺灣高等法院刑事判決　　　　　　　　　　　　　九十二年度上訴字第四五三五號
　　上　訴　人
　　即　被　告　乙○○
　　指定辯護人　本院公設辯護人甲○○
右上訴人因偽造貨幣案件，不服臺灣基隆地方法院九十二年度訴字第四四五號，中華
民國九十二年十一月六日第一審判決（起訴案號：臺灣基隆地方法院檢察署九十二年
度偵字第七六九號），提起上訴，本院判決如左：
    主  文
上訴駁回。
    事  實
一、乙○○（變造特種文書即
    月間某日，在基隆市○○路某賭場內（原審未於事實欄載明應予補充），明知年
    中，有六十八張係偽造之新版新臺幣千元券，竟意圖供行使之用而收集。嗣於九
    十二年二月二十一日晚上十一時三十分許，攜帶上開偽造之千元券，搭計程車前
    往基隆市區行經基隆市○○路二三九號前，為警查獲上情，並扣得上開偽造之千
    元券六十八張。
二、案經基隆市警察局第二分局報請臺灣基隆地方法院檢察署檢察官偵查起訴。
    理  由
一、訊據被告乙○○固坦承由其身上查獲偽造之六十八張千元卷等情事，惟矢口否認
    有何意圖供行使之用而收集偽造通用紙幣之犯行，辯稱：交付偽鈔給伊的「阿基
    」原先欠伊十萬元，伊當時不知係偽鈔，並將之與真鈔放置在一起，伊被查獲當
    日，曾立即帶警察去找「阿基」，但警察沒有去搜索等語。
二、經查：（一）、扣案之新版新台幣千元券六十八張（號碼BN006000YF十四張、BN
    006900YF二十一張、BN006906YF二十七張、GN832282VF四張、GN832283VF一張、
    GN832288VF一張），經送中央銀行發行局鑑定結果，均係以彩色噴墨方式仿印，
    無隱藏字及凹版印紋凸起效果；紙質與真鈔不同，以螢光筆繪製仿紙張螢光纖維
    絲，水印以灰色墨在紙張背面仿造，安全線以彩色噴墨在紙張背面仿製，另以黏
    貼箔膜（含面額數字）仿鈔券正面五段裸露部分，無折光變色效果；左下角面額
    數字以亮光物質仿折光變色油墨，無折光變色反應，送鑑紙幣均屬偽造等情，有
    該局九十二年三月三日台央發字第○九二○○一三五八七號函在卷可按（參偵查
    卷第四八頁）；（二）、被告於九十二年二月二十二日警訊時供稱：係阿基於四
    個月前向伊索討相片，約一個星期後，無任何代價將該變造
    等語（參偵查卷第七頁），於同日檢察官訊問時亦供稱：友人阿枝（基）向伊要
    照片，之後就拿偽造
    音帶經原審於九十二年九月二十五日會同公訴人，被告，辯護人等勘驗結果，警
    訊筆錄所載與錄音帶內容完全相符，且無斷訊或刑求之跡象，有原審勘驗筆錄在
    卷可稽（參原審卷第三七頁、第三八頁），參諸證人即查獲之警員盧達誠於原審
    證稱：查獲當天被告將真鈔、偽鈔分成兩疊，放在口袋等語（參原審卷第六○頁
    ），應認被告知悉其由阿基處收受者為千元券偽鈔；（三）、被告為警查獲當時
    ，另案遭台灣板橋地方法院檢察署檢察官通緝，有被告刑案資料查註紀錄表在卷
    可按，另被告為警查獲同時持有貼有本人照片之變造
    稱：阿基將該變造之
    警方通緝，經濟拮据，其收受變造
    顯有供己使用而收集之意圖。被告於警詢時供稱：該偽鈔因不好意思拒絕而收受
    等語（參偵查卷第七頁正面），於檢察官訊問時供稱：友人拿假鈔給伊，伊不想
    要準備拿去丟掉，收的時候不知是偽鈔等語（參偵查卷第十九頁反面、第四十一
    頁正面、第五十二頁反面），嗣於原審復稱翻異前詞，辯稱：阿基並未同時給伊
    變造之
    真鈔偽鈔混著放等語（參原審卷第六十頁），均係卸責之詞，不足採信。又被告
    就阿基交付偽鈔之時間前後供述雖不一致，惟其於警詢以後之供詞應屬卸責之詞
    ，如前所述，自應以警詢供述之交付時間為可採。至於被告辯稱伊曾帶警察找阿
    基，警察並未搜索等語，惟被告為警查獲時並未確切告知警方有關阿基之詳細地
    址，無法實施搜索，業經證人盧達誠於原審結證明白（參原審卷第五五頁），被
    告所辯不足為其有利之認定。綜上各點，本件事證明確，被告犯行堪以認定。
三、核被告乙○○所為，係犯有刑法第一百九十六條第一項後段之意圖供行使之用而
    收集偽造通用紙幣罪。原審本於同上見解，適用刑法第一百九十六條第一項後段
    、罰金罰鍰提高標準條例第一條前段之規定，並審酌被告犯罪動機、目的、所生
    危害、犯後態度等一切情狀，量處有期徒刑三年二月。並說明扣案偽造之新版新
    台幣千元券，應依刑法第二百條規定，宣告沒收。經核原審認事用法，均無不合
    ，量刑亦稱允當，被告上訴意旨否認犯罪，指摘原審認事用法不當，為無理由，
    應予駁回。
據上論斷，應依刑事訴訟法第三百六十八條，判決如主文。
本案經檢察官劉永清到庭執行職務。
中　　　華　　　民　　　國　　九十三　　年　　　三　　　月　　 十一 　　日
                              臺灣高等法院刑事第二十庭
                                  審判長法  官  洪　政　雄
                                        法  官  李　春　地
                                        法  官  鄧　振　球
右正本證明與原本無異。
如不服本判決，應於收受送達後十日內向本院提出上訴書狀，其未敘述上訴之理由者
並得於提起上訴後十日內向本院補提理由書（均須按他造當事人之人數附繕本）。
                                        書記官  洪　秋　帆
中　　　華　　　民　　　國　　九十三　　年　　　三　　　月　　 十五 　　日
附錄：本案論罪科刑法條全文
刑法第一百九十六條第一項：
行使偽造、變造之通用貨幣、紙幣、銀行券或意圖供行使之用而收集或交付於人者，
處三年以上十年以下有期徒刑，得併科五千元以下罰金。
